【裁判字號】    97,交聲,1047
【裁判日期】    980406
【裁判案由】    聲明異議
【裁判全文】
臺灣臺南地方法院交通事件裁定        97年度交聲字第1047號
移送機關    交通部公路總局嘉義區監理所麻豆監理站
受處分人    甲○○
上列受處分人因違反道路交通管理處罰條例案件，對於交通部公
路總局嘉義區監理所麻豆監理站民國97年10月14日所為之裁決處
分（處分案號：麻監裁罰字第裁75-BB0000000號），聲明異議，
本院裁定如下：
    主  文
異議駁回。
    理  由
一、原處分意旨略以：異議人即受處分人甲○○（下稱異議人）
    之3880-NR車號自小客車，於民國97年4月24日11時12分許，
    行經高雄市○○路與大學南路之設有燈光號誌管制之交岔路
    口闖紅燈，受高雄市政府警察局警員逕行製單舉發，嗣經移
    送機關即交通部公路總局嘉義區監理所麻豆監理站認其違規
    事證明確，依照道路交通管理處罰條例第53條第1項、第63
    條及違反道路交通管理事件統一裁罰基準表之規定，裁處異
    議人罰鍰新臺幣（下同）5400元，並記違規點數3點等語。
二、聲明異議意旨略以：本人從未收到系爭罰單，或許是颱風、
    雨季、日曬而脫落，異議人因違規願交納最低罰款，惟受受
    合法送達而加罰部分不能接受，為此聲明異議，請求撤銷原
    處分云云。
三、按汽車駕駛人，行經有燈光號誌管制之交岔路口闖紅燈者，
    處1800元以上5400元以下罰鍰；汽車駕駛人，有違反道路交
    通管理處罰條例第53條之情形者，記違規點數3點。道路交
    通管理處罰條例第53條第1項、第63條第1項第3款分別定有
    明文。
四、經查：
（一）異議人之3880-NR車號自小客車，於97年4月24日11時12分
      許，行經高雄市○○路與大學南路之設有燈光號誌管制之
      交岔路口闖紅燈，受高雄市政府警察局警員逕行製單舉發
      ，有高雄市政府警察局舉發通知單、舉發違規照片2張附
      卷可稽（本院卷第13頁），且為異議人所不爭，是異議人
      之違規事實，洵堪認定。
（二）按處理違反道路交通管理事件，有關文書送達之程式，依
      行政程序法之規定；送達，於應受送達人之住居所、事務
      所或營業所為之；於應送達處所不獲會晤應受送達人時，
      得將文書付與有辨別事理能力之同居人、受僱人或應送達
      處所之接收郵件人員。應受送達人或其同居人、受僱人、
      接收郵件人員無正當理由拒絕收領文書時，得將文書留置
      於應送達處所，以為送達；又送達不能依前二條規定為之
      者，得將文書寄存送達地之地方自治或警察機關，並作送
      達通知書兩份，一份黏貼於應受送達人住居所、事務所、
      營業所或其就業處所門首，另一份交由郵政機關為送達者
      ，得將文書寄存於送達地之郵政機關。寄存機關自收受寄
      存文書之日起，應保存3 個月；違反道路交通管理事件統
      一裁罰基準及處理細則第5條、行政程序法第72條第1項前
      段、第73條第1項、第3項及第74條分別定有明文。經查：
      本件舉發通知單，已依規定依異議人之臺南縣善化鎮嘉南
      里茄拔149號住所地掛號郵寄無誤，因無人領受而依行政
      程序法第74條第2項規定為寄存送達，並於97年5月27日寄
      存於臺南縣善化郵局，此有舉發機關送達證書 (見本院卷
      第13頁)、異議人全戶戶籍資料查詢結果表，在卷足稽。
      顯見舉發機關就舉發通知單之送達程序，尚無違法或不當
      之處，異議人主張未收到郵局信件招領通知書，送達程序
      不合法云云，並不可採。
五、綜上所述，異議人於前述時、地之違規事實既可認定，原處
    分機關裁處異議人罰鍰5400元，並記違規點數3點，經核於
    法尚無違誤，異議人異議內容，並無理由，應予駁回。
六、據上論斷，應依道路交通案件處理辦法第19條，裁定如主文
中    華    民    國    98    年    4     月    6     日
                  交通法庭   法  官  廖建彥
以上正本證明與原本無異。
如不服本裁定應於送達後5日內向本院提出抗告狀（應附繕本）
。
                             書記官  吳揆滿
中    華    民    國    98    年    4     月    6     日


司法院資訊處製作；財團法人民間司法改革基金會備份。
